【裁判字號】    99,易,3379
【裁判日期】    991217
【裁判案由】    毒品危害防制條例
【裁判全文】
臺灣臺北地方法院刑事判決              99年度易字第3379號
公  訴  人  臺灣臺北地方法院檢察署檢察官
被      告  葉文磊
上列被告因違反毒品危害防制條例案件，經檢察官提起公訴（99
年度毒偵字第3594號，嗣因被告於準備程序中就被訴事實為有罪
之陳述，經本院告以簡式審判意旨，並聽取公訴人及被告之意見
後，裁定進行簡式審判程序，本院判決如下：
    主  文
葉文磊施用第二級毒品，處有期徒刑參月，如易科罰金，以新臺
幣壹仟元折算壹日。扣案之第二級毒品甲基安非他命壹小包（驗
餘淨重零點零參貳捌公克）沒收銷燬之。
    事  實
一、葉文磊前於民國98年7 月間，因施用毒品案件，經臺灣板橋
    地方法院以98年度毒聲字第1525號裁定送觀察、勒戒後，於
    99 年1月7 日因無繼續施用毒品之傾向而釋放出監，並由臺
    灣板橋地方法院檢察署檢察官以98年度毒偵緝字第683 號為
    不起訴處分確定。詎仍未戒除毒癮，於前開觀察勒戒執行完
    畢釋放後5 年內，復基於施用第二級毒品甲基安非他命之犯
    意，於99年10月4 日晚間6 時許，在臺北市○○○路與西園
    路口公廁內，施用第二級毒品甲基安非他命1 次。嗣於同日
    晚間7 時10分許，行經臺北市○○○路○ 段246 號時，因行
    跡可疑，為警盤查，葉文磊在有偵查犯罪職權之機關或公務
    員尚未發覺其犯罪前，當場向員警自首而接受裁判，並主動
    交出第二級毒品甲基安非他命1 小包（驗餘淨重0.0328公克
    ）；員警並得其同意後採尿送驗呈甲基安非他命陽性反應，
    始悉上情。
二、案經臺北市政府警察局中正第一分局移送臺灣臺北地方法院
    檢察署檢察官偵查起訴。
    理  由
一、本件被告葉文磊所犯為死刑、無期徒刑、最輕本刑為3 年以
    上有期徒刑以外之罪，其於審理中，就被訴事實均為有罪之
    陳述，經告知簡式審判程序之旨，並聽取被告及檢察官之意
    見後，本院裁定進行簡式審判程序。又因本件改行簡式審判
    程序之故，故無傳聞法則之適用，合先敘明。
二、上開事實，業據被告於偵查、本院審理時坦承不諱（見偵卷
    第32頁；院卷第9 頁背面），且經警方採集其尿液送臺灣尖
    端先進生技醫藥股份有限公司以酵素免疫法初步篩檢及氣相
    層析質譜法確認檢驗，結果呈甲基安非他命陽性反應，有該
    公司99年10月20日中正一-1號濫用藥物檢驗報告、偵辦毒品
    案件尿液檢體委驗單各1 份附卷足憑（見偵卷第29、56頁）
    。又警方於上開時、地對被告攔檢盤查時，被告主動交出甲
    基安非他命1 小包（驗餘淨重0.0328公克）之情，亦有搜索
    扣押筆錄、扣押物品目錄表、扣押物品清單、扣案物照片3
    張、交通部民用航空局航空醫務中心99年10月13日航藥鑑字
    第0996402 號毒品鑑定書等件存卷可參（見偵卷第9 至14、
    52、53頁）。綜上，足見被告所稱於上開時間施用第二級毒
    品甲基安非他命之自白，應與事實相符而堪採信。
三、按觀察、勒戒或強制戒治執行完畢釋放後，5 年內再犯毒品
    危害防制條例第10條施用毒品之罪者，應依法追訴，毒品危
    害防制條例第23條第2 項定有明文。查被告前於98年7 月間
    ，因施用毒品案件，經臺灣板橋地方法院以98年度毒聲字第
    1525號裁定送觀察勒戒後，於99年1 月7 日因無繼續施用毒
    品之傾向而釋放出監，並由臺灣板橋地方法院檢察署檢察官
    以98年度毒偵緝字第683 號為不起訴處分確定等情，有臺灣
    高等法院被告全國前案紀錄表在卷可稽。被告於觀察、勒戒
    執行完畢釋放後，5 年內再為本件施用第二級毒品犯行，自
    應依法論罪科刑。是本件事證明確，被告上揭施用甲基安非
    他命之犯行堪以認定，應予依法論科。
四、按甲基安非他命依其成癮性、濫用性及對社會危害性，屬第
    二級毒品，毒品危害防制條例第2 條第2 項第2 款定有明文
    。核被告所為，係犯毒品危害防制條例第10條第2 項之施用
    第二級毒品罪。其持有第二級毒品之犯行，本應以持有毒品
    罪論，惟其持有後進而施用，其持有之低度行為應被施用之
    高度行為所吸收，故不另論其持有第二級毒品罪。又被告在
    有偵查犯罪職權之機關或公務員尚未發覺其犯罪前，主動向
    員警自首其施用第二級毒品犯行而自願接受裁判，並交出上
    開第二級毒品甲基安非他命1 小包等情，有警詢筆錄、偵查
    報告各1 份可證（見偵卷第6 、8 頁），是被告上揭犯行符
    合刑法第62條前段自首之規定，應依法減輕其刑。爰審酌被
    告前經觀察、勒戒之矯治處遇後，猶為本案施用第二級毒品
    犯行，顯見意志不堅；然其所為主要係戕害自身，並未直接
    積極損害他人之利益，及其犯罪之動機、目的、手段、生活
    狀況、智識程度暨犯罪後坦承犯行並自首施用毒品犯行之態
    度等一切情狀，爰量處如主文所示之刑，並諭知易科罰金之
    折算標準。至扣案之甲基安非他命1 小包，經檢驗結果確係
    第二級毒品甲基安非他命（包裝袋殘留毒品成分難以析離，
    應整體視同毒品），已如前述，應依毒品危害防制條例第18
    條第1 項前段規定，不問屬於犯人與否，宣告沒收銷燬。
據上論斷，應依刑事訴訟法第299 條第1 項前段、毒品危害防制
條例第10條第2 項、第18條第1 項前段，刑法第11條前段、第62
條、第41條第1 項前段，判決如主文。
本案經檢察官呂朝章到庭執行職務。
中    華    民    國    99    年    12    月    17    日
                  刑事第十六庭  法  官  羅立德
以上正本證明與原本無異。
如不服本判決應於收受送達後10日內向本院提出上訴書狀，並應
敘述具體理由；其未敘述上訴理由者，應於上訴期間屆滿後20日
內向本院補提理由書（均須按他造當事人之人數附繕）「切勿逕
送上級法院」。
                                書記官  鄭淑丰
中    華    民    國    99    年    12    月    17    日
附錄本案論罪科刑法條全文：
毒品危害防制條例第10條：
施用第一級毒品者，處6 月以上5 年以下有期徒刑。
施用第二級毒品者，處3年以下有期徒刑。

司法院資訊處製作；財團法人民間司法改革基金會備份。
